【裁判字號】    99,易,2931
【裁判日期】    990930
【裁判案由】    竊盜
【裁判全文】
臺灣臺中地方法院刑事判決              99年度易字第2931號
公  訴  人  臺灣臺中地方法院檢察署檢察官
被      告  乙○○
上列被告因竊盜案件，經檢察官提起公訴（99年度偵字第19540
號），被告於準備程序中就被訴事實為有罪之陳述，經告知簡式
審判程序之旨，並聽取公訴人、被告之意見後，由本院合議庭裁
定由受命法官獨任進行簡式審判程序，判決如下
    主    文
乙○○犯竊盜罪，累犯，處有期徒刑肆月，如易科罰金，以新臺
幣壹仟元折算壹日，扣案之機車鑰匙壹支沒收。又犯竊盜罪，累
犯，處有期徒刑月，如易科罰金，以新臺幣壹仟元折算壹日。
應執行有期徒刑陸月，如易科罰金，以新臺幣壹仟元折算壹日，
扣案之機車鑰匙壹支沒收。
    犯罪事實
一、乙○○前因違反毒品危害防制條例案件，經本院分別以95年
    度訴字第2428號、96年度易字第1262號判處有期徒刑1年、7
    月、9月，並經本院以96年度聲減字第1129號裁定減刑為6月
    、3月15日、4月15日，定應執行有期徒刑1年1月確定；又因
    詐欺案件，經本院以96年度簡上字第1080號判處有期徒刑3
    月確定，嗣經本院以97年度聲字第1307號裁定與上開3罪合
    併定應執行有期徒刑1年3月確定；再因違反毒品危害防制條
    例案件，經本院以97年度訴字第1276號判處有期徒刑1年確
    定，與前開有期徒刑1年3月接續執行，而於民國98年8月24
    日縮刑期滿執行完畢。詎其猶不知悔改，竟意圖為自己不法
    之所有，分別為以下犯行：
  (一)於99年8月22日上午11時許，在臺中縣潭子鄉○○路○段66號
    前，見該處停有甲○○所有，車牌號碼LMX-688號普通重型
    機車1部（市價約新臺幣24,000元），乃趁無人看守注意之
    際，以其所有之機車鑰匙1支插入上開機車鑰匙孔發動引擎
    之方式，竊取該部車得手，供己代步使用。
  (二)旋復於同日下午4時20分許，騎乘上開所竊得之贓車，至臺
    中縣豐原市○村路107巷102弄102號之工廠門口，徒手搬運
    丁○○所有，置於該工廠門口為工程材料之H型鋼1條（市價
    約1,500元）而竊取之，得手後將前開鋼條橫置於上開機車
    腳踏板離去，欲尋覓處所變賣之。嗣於同日下午4時25分許
    ，乙○○騎乘置有H型鋼條之上開機車，行經臺中縣豐原市
    ○○路66巷10弄2號前時，因違規左轉，為警上前攔檢盤查
    而查獲，並扣得前開H型鋼1條及供行竊所用之機車鑰匙1支
    ，後循線查悉上情。
二、案經臺中縣警察局豐原分局報告臺灣臺中地方法院檢察署檢
    察官偵查起訴。
    理    由
一、本案被告乙○○所犯係死刑、無期徒刑、最輕本刑為3年以
    上有期徒刑以外之罪，被告於準備程序中就被訴事實為有罪
    之陳述，經告知簡式審判程序之旨，並聽取公訴人及被告之
    意見後，本院合議庭認為適宜而依刑事訴訟法第273條之1第
    1 項規定，裁定由受命法官獨任進行簡式審判程式，且依同
    法第273條之2、第159條第2項之規定，不適用傳聞法則有關
    限制證據能力之相關規定，合先敘明。
二、上揭犯罪事實，業據被告迭於警詢、偵查及本院準備程序、
    審理時坦承不諱，核與證人即被害人甲○○、丁○○於警詢
    中證述之情節相符，並有搜索扣押筆錄、扣押物品清單、贓
    物認領保管單、臺中縣警察局豐原分局合作派出所職務報告
    書各1份及現場查獲照片4張附卷可稽，復有扣案之機車鑰匙
    1支可資佐證，足見被告之自白確與事實相符，自可採為論
    罪科刑之依據。從而，本件事證已臻明確，被告犯行洵堪認
    定，應予依法論科。
三、核被告所為，均係犯刑法第320條第1項之普通竊盜罪。被告
    所為前揭犯罪事實欄(一)、(二)所載2次竊盜犯行，犯意各別，
    行為互異，應予分論併罰。另被告前因違反毒品危害防制條
    例案件，經本院分別以95年度訴字第2428號、96年度易字第
    1262號判處有期徒刑1年、7 月、9月，並經本院以96年度聲
    減字第1129號裁定減刑為6月、3月15日、4月15日，定應執
    行有期徒刑1年1月確定；又因詐欺案件，經本院以96年度簡
    上字第1080號判處有期徒刑3月確定，嗣經本院以97年度聲
    字第1307號裁定與上開3罪合併定應執行有期徒刑1年3月確
    定；再因違反毒品危害防制條例案件，經本院以97年度訴字
    第1276號判處有期徒刑1年確定，與前開有期徒刑1年3月接
    續執行，而於98年8月24日縮刑期滿執行完畢，此有臺灣高
    等法院被告前案紀錄表1份附卷可稽，其於有期徒刑執行完
    畢後5年以內，故意再犯前開有期徒刑以上之2罪，皆構成累
    犯，應依刑法第47條第1項規定，均加重其刑。爰審酌被告
    正值青壯之年，不思合法途徑獲得財物，竟為一己私利，竊
    取他人財物，行為實不可取，惟念其犯後始終坦承犯行，態
    度尚稱良好，且所竊之物俱已發還被害人，犯罪所生損害非
    鉅，兼衡其智識、生活狀況等一切情狀，分別量處如主文所
    示之刑，並均諭知易科罰金之折算標準，及定其應執行之刑
    與諭知易科罰金之折算標準。至扣案之機車鑰匙1支，係被
    告所有，且供其為前揭犯罪事實欄(一)所載竊盜犯行所用之物
    ，業經被告於偵查及本院審理時供明在卷，爰依刑法第38條
    第1項第2款之規定併為沒收之諭知，併此敘明。
據上論斷，依刑事訴訟法第273條之1第1項、第299條第1項前段
，刑法第320條第1項、第47條第1項、第41條第1項前段、第51條
第5款、第38條第1項第2款，刑法施行法第1條之1第1項、第2項
前段，判決如主文。
本案經檢察官丙○○到庭執行職務。
中    華    民    國    99    年    9     月    30    日
                  刑事第三庭    法  官  黃麗玲
以上正本證明與原本無異。
如不服本判決應於收受判決後10日內向本院提出上訴書狀，並應
敘述具體理由；其未敘述上訴理由者，應於上訴期間屆滿後20日
內向本院補提理由書（均須按他造當事人之人數附繕本）「切勿
逕送上級法院」。
中    華    民    國    99    年    9     月    30    日
                                書記官  黃毅皓
附錄論罪科刑法條：
中華民國刑法第320條
意圖為自己或第三人不法之所有，而竊取他人之動產者，為竊盜
罪，處5  年以下有期徒刑、拘役或 5 百元以下罰金。
意圖為自己或第三人不法之利益，而竊佔他人之不動產者，依前
項之規定處斷。
前二項之未遂犯罰之。

司法院資訊處製作；財團法人民間司法改革基金會備份。
